【裁判字號】    98,易,545
【裁判日期】    981130
【裁判案由】    竊盜
【裁判全文】
臺灣基隆地方法院刑事判決               98年度易字第545號
公  訴  人  臺灣基隆地方法院檢察署檢察官
被      告  乙○○
上列被告因竊盜案件，經檢察官提起公訴（98年度偵字第4165號
），被告於準備程序中就被訴事實為有罪之陳述，本院裁定進行
簡式審判程序，判決如下：
    主  文
乙○○共同攜帶兇器踰越牆垣竊盜，處有期徒刑柒月。扣案之綠
色工具包貳個、油壓剪壹支、破壞剪貳支、扳手肆支、鉗子把
、挫刀壹支、瑞士刀壹把、大型美工刀壹把、橡膠手套壹副及繩
索壹捆均沒收。
    事  實
一、乙○○與友人李永信（未據起訴）共同意圖為自己不法所有
    ，基於竊取之犯意聯絡，於民國98年9 月12日凌晨2 時15分
    許，共同攜帶綠色工具包2 個，其內裝有客觀上足以對人之
    生命、身體、安全構成威脅，可供兇器使用之油壓剪1 支（
    長61公分）、破壞剪2 支（藍黑色破壞剪長68公分、黑色破
    壞剪長37.5公分）、各式扳手4 支（長各為20、19、17、14
    公分）、各式鉗子3 把（紅色鉗子長23公分、銀色鉗子長15
    .5公分、黃色鉗子長16公分）、挫刀1 支（長17公分）、瑞
    士刀1 把（長9 公分）、大型美工刀1 把（長15公分）、橡
    膠手套1 副及繩索1 捆，至址設基隆市○○○路119 之2 號
    「順全倉儲股份有限公司」（下稱順全公司）圍牆外，先翻
    越順全公司之圍牆，進入無人居住之順全公司內部，以前揭
    油壓剪破壞電線後，竊取變電箱內之電纜線（直徑約1 公分
    ）3 條，共約4.5 公尺，且置於自己實力支配之下，嗣因觸
    動警報器，保全人員李鴻祥接獲通報到場巡視，攔獲正欲逃
    逸之乙○○（李永信趁隙逃逸），報警究辦，並扣得前揭綠
    色工具包2 個、油壓剪1 支、破壞剪2 支、各式扳手4 支、
    各式鉗子3 把、挫刀1 支、瑞士刀1 把、大型美工刀1 把、
    橡膠手套1 副、繩索1 捆及遭竊之電纜線3 條（電纜線已發
    還予順全公司之代理人丙○○具領）。
二、案經基隆市警察局第四分局報請臺灣基隆地方法院檢察署檢
    察官偵查起訴。
    理  由
一、被告乙○○所犯為死刑、無期徒刑、最輕本刑3 年以上有期
    徒刑以外之罪，亦非屬高等法院管轄之第一審案件，其於準
    備程序進行中，先就被訴事實為有罪之陳述，經告知簡式審
    判程序之旨，並聽取檢察官、被告之意見後，本院依刑事訴
    訟法第273 條之1 第1 項裁定進行簡式審判程序，是本案之
    證據調查，依同法第273 條之2 規定，不受同法第159 條第
    1 項、第161 條之2 、第161 條之3 、第163 條之1 ，及第
    164 條至第170 條所規定證據能力認定及調查方式之限制，
    合先敘明。
二、上揭犯罪事實，業據被告於偵訊、本院準備程序及審理程序
    中自白承認，且經證人即順全公司業務人員丙○○、保全人
    員李鴻祥分別於警詢中證述綦詳，並有綠色工具包2 個、油
    壓剪1 支、破壞剪2 支、各式扳手4 支、各式鉗子3 把、挫
    刀1 支、瑞士刀1 把、大型美工刀1 把、橡膠手套1 副、繩
    索1 捆及遭竊之電纜線3 條扣案可稽，及現場照片、贓物認
    領保管單、本院勘驗筆錄在卷可憑。本案事證明確，被告犯
    行堪以認定。
三、按刑法第321 條第1 項第3 款之攜帶兇器竊盜罪，係以行為
    人攜帶兇器竊盜為其加重條件，此所謂兇器，其種類並無限
    制，凡客觀上足對人之生命、身體、安全構成威脅，具有危
    險性之兇器均屬之，且祇須行竊時攜帶此種具有危險性之兇
    器為已足，並不以攜帶之初有行兇之意圖為必要（最高法院
    79年臺上字第5253號判例意旨參照）。扣案之前揭油壓剪、
    破壞剪、扳手、鉗子、挫刀、瑞士刀及大型美工刀均為金屬
    材質，在客觀上足以對人之生命、身體、安全構成威脅，自
    屬兇器無誤。是核被告所為，係犯刑法第321 條第1 項第 2
    款、第3 款之攜帶兇器踰越牆垣竊盜罪。公訴意旨雖未提及
    被告有翻越圍牆之事實，然被告於檢察官偵訊中及本院審理
    中均自承係翻越順全公司之圍牆進入該公司內部，並當庭繪
    製行竊路線現場圖附卷（偵字卷第33頁），參酌證人李鴻祥
    亦證稱：順全公司沒有其他出入口，伊到現場時，大門沒有
    遭到破壞，被告可能是從其他地方攀爬入內等語，是被告前
    開自白足堪認定屬實，起訴事實應予擴張，本院並已踐行罪
    名之告知。被告係與案外人李永信共同違犯本案，業據被告
    於審理中自承無訛，渠等互有犯意聯絡及行為分擔，應依刑
    法第28條規定論以共同正犯。爰審酌被告曾有麻醉藥品管理
    條例、賭博、槍砲彈藥刀械管制條例等前科紀錄，素行非佳
    ，有臺灣高等法院被告前案紀錄表在卷可佐，教育程度為國
    中畢業，僅因一時貪念，不思循正途賺取財物，反以竊盜手
    段造成他人財產法益受損，法紀觀念顯有偏差，迄今亦未與
    被害人達成和解，惟犯後坦承全部犯行且有悔意，態度良好
    等一切情狀，量處如主文所示之刑，以資懲儆。扣案之綠色
    工具包2 個、油壓剪1 支、破壞剪2 支、扳手4 支、鉗子 3
    把、挫刀1 支、瑞士刀1 把、大型美工刀1 把、橡膠手套 1
    副及繩索1 捆，被告於審理中供稱：均係李永信所有等語，
    既屬共同正犯所有供違犯本案所用之物，自應依刑法第38條
    第1 項第2 款規定，均予宣告沒收。
據上論斷，應依刑事訴訟法第273 條之1 第1 項、第299 條第 1
項前段，刑法第28條、第321 條第1 項第2 款、第3 款、第38條
第1 項第2 款，判決如主文。
本案經檢察官甲○○到庭執行職務。
中    華    民    國    98    年    11    月    30    日
                  刑事第二庭  法  官  張婷妮
以上正本證明與原本無異。
如不服本判決應於收受送達後10日內向本院提出上訴書狀，並應
敘述具體理由；其未敘述上訴理由者，應於上訴期間屆滿後20日
內向本院補提理由書(均須按他造當事人之人數附繕本)「切勿逕
送上級法院」。
中    華    民    國    98    年    11    月    30    日
                              書記官  簡羽勤
附錄本案論罪科刑法條：
中華民國刑法第321條第1項第2、3款
犯竊盜罪而有左列情形之一者，處6月以上、5年以下有期徒刑：
二、毀越門扇、牆垣或其他安全設備而犯之者。
三、攜帶兇器而犯之者。


司法院資訊處製作；財團法人民間司法改革基金會備份。
